臺灣板橋地方法院刑事判決　　　　　　　96年度訴字第3755號
公　訴　人　臺灣板橋地方法院檢察署檢察官
被　　　告　甲○○
上列被告因違反毒品危害防制條例案件，經檢察官提起公訴（九
十六年度毒偵字第七五八七號），被告就被訴事實為有罪陳述，
本院改行簡式審判程序審理，判決如下：
    主  文
甲○○施用第一級毒品，累犯，處有期徒刑拾月。
    事  實
一、甲○○前於民國九十年十一月間因施用毒品案件，經本院以
    九十年度毒聲字第四五三七號裁定，送觀察勒戒後，因有繼
    續施用毒品傾向，經本院再以九十一年度毒聲字第九二三號
    裁定施以強制戒治，於九十二年三月二十日交付保護管束期
    滿，經臺灣板橋地方法院檢察署檢察官於九十二年五月八日
    以九十二年度戒毒偵字第一三九號為不起訴處分在案。又於
    九十二年七月間因施用毒品案件，經本院以九十二年毒聲字
    第三○八九號裁定送強制戒治，執行至九十三年一月九日因
    毒品危害防制條例修法而出監，同案經本院以九十二年度簡
    字第三二八二號判決判處有期徒刑五月確定，至九十三年六
    月十四日縮刑期滿執行完畢；復於九十四年四月間因施用毒
    品案件，經臺灣桃園地方法院以九十三年訴字第二○八三號
    判決判處有期徒刑七月確定，與其在同年九月間所犯贓物案
    件，經本院以九十四年度簡字第五一二三號判決判處有期徒
    刑三月確定之案件，接續執行至九十五年七月九日縮刑期滿
    而執行完畢。詎仍不知悛悔，基於施用第一級毒品海洛因之
    犯意，於上開強制戒治處分執行完畢後五年內之九十六年六
    月四日某時許，在臺北縣新莊市○○街六十七巷四之二號住
    處，以針筒注射之方式，施用第一級毒品海洛因一次（針筒
    於施用後已經丟棄滅失）。嗣於九十六年六月四日上午四時
    許，在桃園縣龜山鄉○○○○○道路，因涉嫌竊盜行為經警
    逮捕 (涉嫌竊盜部分，已經檢察官另案為不起訴處分)，經
    甲○○同意後採尿，送驗呈鴉片類陽性反應，因而查獲上情
    。
二、案經桃園縣政府警察局龜山分局報告臺灣桃園地方法院檢察
    署檢察官呈請臺灣高等法院檢察署檢察長令轉臺灣板橋地方
    法院檢察署檢察官偵查起訴，本院改行簡式審判程序審理。
    理  由
一、訊據被告甲○○對於在上揭時、地施用海洛因之犯行坦承不
    諱。被告為警查獲時所採之尿液，經以ＥＩＡ酵素免疫分析
    法初驗、ＧＣ／ＭＳ氣相層析質譜儀法確認複驗後，均呈鴉
    片類之陽性反應，此有臺灣檢驗科技股份有限公司九十六年
    七月二日濫用藥物尿液檢驗報告書一紙在卷足稽（見偵卷第
    十五頁）。被告曾於九十年十一月間因施用毒品案件，經本
    院以九十年度毒聲字第四五三七號裁定，送觀察勒戒後，因
    有繼續施用毒品傾向，經本院再以九十一年度毒聲字第九二
    三號裁定施以強制戒治，於九十二年三月二十日交付保護管
    束期滿，經臺灣板橋地方法院檢察署檢察官於九十二年五月
    八日以九十二年度戒毒偵字第一三九號為不起訴處分在案，
    此有臺灣高等法院被告前案紀錄表、在監在押全國紀錄表及
    裁定書各一份附卷足考。被告於強制戒治執行完畢釋放後之
    五年內，再犯本件施用毒品罪，於毒品危害防制條例第二十
    三條第二項有關起訴之規定相合。其出於自由意志之自白與
    事實相符，事證明確，犯行堪以認定，應依法論科。
二、核被告所為，係犯毒品危害防制條例第十條第一項施用第一
    級毒品罪。其施用前後持有海洛因之行為為施用毒品之當然
    手段行為，不另論罪。被告曾於九十二年七月間因施用毒品
    案件，經本院以九十二年毒聲字第三○八九號裁定送強制戒
    治，執行至九十三年一月九日因毒品危害防制條例修法而出
    監，同案經本院以九十二年度簡字第三二八二號判決判處有
    期徒刑五月確定，至九十三年六月十四日縮刑期滿執行完畢
    ；復於九十四年四月間因施用毒品案件，經臺灣桃園地方法
    院以九十三年訴字第二○八三號判決判處有期徒刑七月確定
    ，與其在同年九月間所犯贓物案件，經本院以九十四年度簡
    字第五一二三號判決判處有期徒刑三月確定之案件，接續執
    行至九十五年七月九日縮刑期滿而執行完畢，此有臺灣高等
    法院被告前案紀錄表一份在卷可稽，被告於五年以內，故意
    再犯本件最重本刑為有期徒刑以上之罪，應依刑法第四十七
    條第一項之規定，論以累犯，並加重其刑。爰審酌被告屢次
    施用毒品而不思悔改，品行不端，意志力薄弱，其施用毒品
    經強制戒治後，仍無法斷絕施用毒品惡習，若非將其處以較
    長之刑期，與社會上毒品來源隔離，使其能深自反省，斷絕
    與毒品之接觸，不足以助其戒絕用毒惡習，並懲所犯及被告
    犯罪後對於施用毒品之犯行，已經坦承，態度良好等一切情
    狀，量處如主文所示之刑。
據上論斷，應依刑事訴訟法第二百七十三條之一第一項、第二百
九十九條第一項前段，毒品危害防制條例第十條第一項，刑法第
十一條前段、第四十七條第一項，判決如主文。
本案經檢察官馬中人到庭執行職務
中　　華　　民　　國　　96　　年　　12　　月　　21　　日
                  臺灣板橋地方法院刑事第十八庭
                              法　官 王綽光
以上正本證明與原本無異
如不服本判決應於送達後10日內向本院提出上訴狀（應附具理由
及繕本）
                              書記官 許清秋
中　　華　　民　　國　　96　　年　　12　　月　　24　　日
附錄論罪科刑法條全文：
毒品危害防制條例第十條
施用第一級毒品者，處六月以上五年以下有期徒刑。
施用第二級毒品者，處三年以下有期徒刑。
